臺灣臺中地方法院刑事判決　　　　　　 96年度交易字第778號
公　訴　人　臺灣臺中地方法院檢察署檢察官
被　　　告　甲○○
上列被告因過失傷害案件，經檢察官提起公訴（96年度偵字第14
092號），本院判決如下：
    主    文
甲○○過失傷害人，處有期徒刑參月，如易科罰金，以新臺幣壹
仟元折算壹日，減為有期徒刑壹月又拾伍日，如易科罰金，以新
臺幣壹仟元折算壹日。
    犯罪事實
一、甲○○於民國95年12月21日上午8時許，駕駛車牌號碼KF-17
    68號自用小客車，沿臺中縣烏日鄉○○路○段928巷由西往東
    方向行駛，行經溪南路3段928巷及溪南路3段無號誌之交岔
    路口而欲左轉進入溪南路3段時，本應注意車輛行至無號誌
    之交岔路口，支線道車應暫停讓幹線道車先行，未劃分幹、
    支線或同為幹線道或支線道者，轉彎車應暫停讓直行車先行
    ，以免發生危險，而當時係白天光線充足，路面乾燥無障礙
    物，視距良好，並無不能注意之情事，卻疏未注意，貿然橫
    越路口，適有乙○○騎乘車牌號碼SZJ-645號輕型機車，沿
    溪南路3段由北往南方向直行，因未注意車前狀況隨時採取
    必要之安全措施，於行至該交岔路口時遂煞停不及，而以其
    輕型機車車頭撞及甲○○汽車之左前車頭，致乙○○人車倒
    地，受有右股骨遠端開放性骨折之傷害。
二、案經乙○○訴由臺中縣警察局烏日分局報請臺灣臺中地方法
    院檢察署檢察官偵查起訴。
    理    由
一、訊據被告甲○○，固坦承於前揭時地駕車與告訴人乙○○發
    生車禍之事實，惟否認其有過失之處，辯稱：因為該條928
    巷子很窄，視線上有死角，伊必須將車頭開到溪南路上，才
    能看清楚溪南路上人車往來之情形，伊從928巷內將車頭開
    到溪南路上欲左轉時，看到告訴人騎著機車距伊約有十公尺
    遠，頭低低的，好像不專心駕駛，伊即將車停住，欲讓告訴
    人先行通過，詎告訴人竟撞過來，伊才是被害人云云。
二、經查，上揭犯罪事實業據告訴人乙○○於警詢及檢察官偵訊
    中一再指訴在卷，此有各該筆錄在卷可佐，並有國軍臺中總
    醫院附設民眾診療服務處所出具內載告訴人受有前揭傷害之
    診斷證明書（參偵卷第10頁）、道路交通事故現場圖（參警
    卷第10頁）、道路交通事故調查報告表(一)及(二)（參警卷第11
    ～12頁）、肇事現場照片八張（參警卷第13～16頁）附卷可
    稽。又被告自承車禍發生當時其自用小客車之車頭已經駛
    出928巷子停在溪南路由北往南之車道上，其在檢察官偵訊
    中並畫有位置圖一份附卷（參偵卷第7頁），而依其所畫之
    車子位置，及車禍現場照片顯示告訴人機車倒地之位置係在
    溪南路由南往北之車道上（參警卷第14頁），可斷當時被告
    的車子確實已經開到溪南路上，且幾乎佔滿整個溪南路由北
    往南之車道。證人即告訴人乙○○於96年12月24日在本院
    具結證稱：「（問：為何會發生車禍？）我看前面都沒有車
    ，我就照平常那樣行駛，被告走的那條巷子很窄，應該停在
    右邊比較寬的地方，但是被告都沒有停，直接衝出來，看到
    我才停下來」、「（問：被告前後都沒有閃燈或是按喇叭等
    或其他警告？）都沒有」、「（問：妳有看到她車子衝出來
    ？那時候妳摩托車與她車子距離約多少？）有，我看到她車
    子衝出來的時候約有2.5公尺至3公尺左右」、「（問：妳看
    到被告車子之後如何處理？）我煞車不及，就撞到她的車子
    左前頭」、「（問：她出來以後，她的車子是停在那裡，還
    是繼續再走，還是倒車？）就停在那裡沒動」（參本院卷第
    35～36頁筆錄）；茲被告當時車子幾乎佔滿告訴人即將駛過
    來之車道，故被告若於十公尺遠即看到告訴人騎車子過來，
    且好像不專心的樣子，理應有充分時間警告告訴人，或倒車
    讓路，以避免遭告訴人撞擊才對，卻未有任何避險之措施，
    參諸車禍現場並無煞車痕跡乙情，本院認告訴人謂其係在距
    離被告2.5至3公尺遠時，才看到被告車子衝出來之詞為真，
    此亦即被告車子一駛出巷口，立即看到告訴人而停車，但也
    隨即遭告訴人撞過來，車禍現場照片雖顯示該巷子兩旁有
    建物，可能影響在該巷內查看溪南路由北往南車道上人車往
    來之視線，惟該巷口對面立有一圓形反照安全鏡，以供該巷
    口出入之人車查看溪南路由北往南車道上人車往來之情形，
    被告再辯稱該反照安全鏡已舊看不清楚，然本院請本件承辦
    警員到現場實際勘查結果，該反照安全鏡正常、反照清楚，
    此有臺中縣警察局烏日分局96年11月9日中縣烏警偵字第096
    0027762號函及所檢附之照片十張附卷可佐（參本院卷第21
    ～26頁筆錄）。茲被告於欲駛出928巷口前，若有暫停由該
    反照安全鏡查看溪南路由北往南車道上之人車往來情形，以
    本件發生車禍之情形推算（詳前述），其必會看到告訴人已
    騎機車快到其前面，而不致貿然前進發生本件車禍，本院
    將本件送請臺灣省臺中縣區車輛行車事故鑑定委員會鑑定結
    果，亦認為「甲○○駕駛自小客車行經無號誌岔路口處欲駛
    入岔路口內左轉之前，未在928巷口先停讓左方直行駛來之
    輕機車先行，乙○○駕駛輕機車行經無號誌岔路口處亦未注
    意車前狀況減速慢行，致兩車在無號誌岔路口內發生碰撞，
    均為肇事原因」，此有該分析意見書一份在卷可證（參本院
    卷第30頁），按車輛行至無號誌之交岔路口，支線道車應
    暫停讓幹線道車先行，未劃分幹、支線或同為幹線道或支線
    道者，轉彎車應暫停讓直行車先行。道路交通安全規則第10
    2條第1項第2款定有明文。今被告行車至無號誌之交岔路口
    並欲左轉時，自應暫停，讓幹線道車或直行車先行，以免發
    生危險，而當時係白天光線充足，路面乾燥無障礙物，視距
    良好（參道路交通事故調查報告表(一)），並無不能注意之情
    事，卻疏未注意，未暫停查看，讓在幹線道上直行之告訴人
    先行，被告行為顯有過失甚明，且其過失行為與告訴人受有
    傷害間具有相當因果關係（詳如前述）。綜上所述，本院認
    被告所辯僅係卸責之詞，不足採信。本件事證明確，被告犯
    行應堪認定。
三、核被告所為，係犯刑法第284條第1項前段之過失傷害罪。爰
    審酌被告犯後猶飾詞卸責，毫無悔意，且尚未賠償告訴人之
    損害，惟告訴人亦與有過失等一切情狀，量處如主文所示之
    刑。另中華民國96年罪犯減刑條例於96年7月4日經制定公布
    ，並於96年7月16日生效施行，本件被告犯罪時間在96年4月
    24日以前，符合該條例第2條第1項第3款之減刑規定，乃依
    該條例第7條之規定，減其宣告刑二分之一，並依該條例第9
    條之規定，諭知易科罰金之折算標準。
據上論斷，應依刑事訴訟法第299條第1項前段，刑法第284條第1
項前段、第41條第1項前段，刑法施行法第1條之1第1項、第2項
前段，中華民國96年罪犯減刑條例第2條第1項第3款、第7條第1
項、第2項、第9條，判決如主文。判決如主文。
中　　華　　民　　國　　96　　年　　12　　月　　28　　日
                              法  官  李秋娟
上正本證明與原本無異。
如不服本判決，應於收受送達後10日內向本院提出上訴書狀（應
敘述具體理由並附繕本）。
上訴書如未敘述理由，應於上訴期間屆滿後20日內補提理由書於
本院。
                              書記官  簡芳敏
中　　華　　民　　國　　96　　年　　12　　月　　28　　日
附錄論罪科刑法條
中華民國刑法第284條第1項前段（過失傷害罪）
因過失傷害人者，處六月以下有期徒刑、拘役或五百元以下罰金
。
